臺灣屏東地方法院民事裁定　
111年度司繼字第915號
聲  請  人  黃和成  



關  係  人  李衍志律師
上列聲請人聲請選任被繼承人賴彥瑋之遺產管理人事件，本院裁
定如下：
    主  文
選任李衍志律師為被繼承人賴彥瑋之遺產管理人。
准對被繼承人賴彥瑋之繼承人為承認繼承之公示催告。
被繼承人賴彥瑋之繼承人，應自前項公示催告裁定揭示之日起捌
個月內承認繼承，上述期限屆滿，無繼承人承認繼承時，被繼承
人賴彥瑋之遺產，於清償債權，並交付遺贈物後，如有賸餘即歸
屬國庫。
聲請費用新臺幣1,000 元由被繼承人賴彥瑋之遺產負擔。
    理  由
一、本件聲請意旨略以：聲請人與被繼承人賴彥瑋共同繼承第三
    人黃阿發遺留坐落屏東縣車城鄉保安段228 、229 、230、2
    31 、232等17筆土地（下稱系爭土地），嗣被繼承人賴彥瑋
    （民國00年00月00 日生、身分證統一編號：Z000000000號
    ）於101年12月13 日死亡，聲請人業向本院就系爭土地提起
    分割遺產訴訟，經本院以111年度家繼簡字第14 號案件審理
    中，被繼承人賴彥瑋死亡時所有繼承人均向本院聲明拋棄繼
    承，是否仍有應繼承之人不明，且其親屬會議未於繼承開始
    時1 個月內選定遺產管理人，為確保聲請人之權利，爰依法
    聲請本院選人被繼承人賴彥瑋之遺產管理人等語。
二、按繼承開始時，繼承人之有無不明者，由親屬會議於1 個月
    內選定遺產管理人，並將繼承開始及選定遺產管理人之事由
    ，向法院報明。無親屬會議或親屬會議未於前條所定期限內
    選定遺產管理人者，利害關係人或檢察官，得聲請法院選任
    遺產管理人，並由法院依規定為公示催告，民法第1177條、
    第1178條第2 項分別定有明文。此為關於無人承認繼承之規
    定。
三、經查，聲請人上開主張，業據提出除戶謄本、土地清冊及繼
    承人名冊、民事陳報狀等件為證。次查，聲請人與被繼承人
    共有系爭土地，現向本院提起分割遺產訴訟，被繼承人所有
    繼承人業向本院聲明拋棄繼承且經本院准予備查在案，經本
    院依職權調取101年度司繼字第1361號、111年度司繼字第89
     號卷證查核無訛，堪信聲請人之主張為真實，揆諸上開規
    定，本件自應準用關於無人承認繼承之規定。再查，聲請人
    為土地共有人，於本件選任被繼承人賴彥瑋之遺產管理人事
    件實具利害關係，而被繼承人賴彥瑋之親屬會議並未於死亡
    發生之日起1 個月內選定遺產管理人陳報法院，依前開規定
    ，聲請人聲請選任遺產管理人，與法尚無不合。本院審酌李
    衍志律師乃屏東律師公會成員，具法學專才，與聲請人及被
    繼承人間均無何利害關係，能勝任遺產管理人一職，並徵得
    李衍志律師之同意，有本院電話記錄附卷可憑，爰選任李衍
    志律師為被繼承人之遺產管理人。
四、依家事事件法第127 條第4 項、第97條，非訟事件法第24條
    第1 項，裁定如主文。
五、若不服本裁定，應於裁定送達後10日內向本院提出抗告狀，
    並繳納抗告費新臺幣1,000 元。
中　　華　　民　　國　　111 　年　　9 　　月　　16　　日
                  家事庭  司法事務官  唐淑嫻